臺灣新竹地方法院刑事判決　　　　　　　 94年度訴字第247號
公　訴　人　臺灣新竹地方法院檢察署檢察官
被　　　告　甲○○　男　54歲.
上列被告因違反毒品危害防制條例案件，經檢察官提起公訴（93
年度毒偵字第1580號），本院依簡式審判程序判決如下：
    主  文
甲○○施用第一級毒品，處有期徒刑拾月。又施用第二級毒品，
處有期徒刑伍月。應執行有期徒刑壹年壹月。
    事  實
一、甲○○前曾於88年間因施用毒品案件，經臺灣新竹地方法院
    檢察署檢察官聲請，而經本院於88年3 月30日以88年度毒聲
    字第553 號裁定送勒戒處所觀察、勒戒，旋因觀察、勒戒後
    ，因認無繼續施用毒品傾向，由臺灣新竹地方法院檢察署檢
    察官於88年8 月20日以88年度偵緝字第325 號為不起訴處分
    確定。又於前揭不起訴處分後之89年間因施用毒品案件，經
    臺灣新竹地方法院檢察署檢察官聲請，而經本院於89年11月
    20日以89年度毒聲字第2671號裁定送勒戒處所觀察、勒戒，
    旋因觀察、勒戒後，因認無繼續施用毒品傾向，由臺灣新竹
    地方法院檢察署檢察官於90年12月7 日以90年度毒偵緝字第
    176 號為不起訴處分確定。再於前揭不起訴處分後之93年間
    因施用第一級毒品海洛因案件，經臺灣新竹地方法院檢察署
    檢察官提起公訴，而經本院於93年10月18日以93年度訴字第
    434 號判處有期徒刑8 月確定。
二、惟甲○○猶不知悔改，於前開觀察、勒戒處分執行完畢後5
    年內，並在前案違反毒品危害防制條例案件判決確定後，另
    行起意，復基於施用第一級毒品海洛因之犯意，於93年12月
    1 日某時許，在其位於新竹市○○區○村里○ 鄰○○街160
    號之住處內，以將第一級毒品海洛因加入針筒中摻水後施打
    於皮膚之方式，施用第一級毒品海洛因1 次。又另行起意，
    且基於施用第二級毒品安非他命之犯意，於93年12月1 日某
    時許，在上述地點，以將安非他命置放鋁箔紙上用火燒烤，
    讓其溶化起煙霧，再吸食所產生之煙霧之方式，施用第二級
    毒品安非他命1 次。嗣於93年12月2 日20時45分許，為警持
    本院核發之搜索票在上址執行搜索，在其子吳明達所居住之
    房間內扣得槍彈一批（另案經臺灣新竹地方法院檢察署檢察
    官偵辦中），經甲○○同意，將其帶回警局並採尿，嗣將其
    親採封緘之尿液送驗結果呈嗎啡陽性反應及安非他命陽性反
    應，因而查獲上情。
三、案經新竹市警察局移請臺灣新竹地方法院檢察署檢察官偵查
    起訴。
    理  由
一、本件被告甲○○所犯為毒品危害防制條例第10條第1 項之施
    用第一級毒品罪及同條第2 項之施用第二級毒品罪，均非死
    刑、無期徒刑、最輕本刑為三年以上有期徒刑之罪，或高等
    法院管轄第一審之案件，被告於本院準備程序進行中，就被
    訴事實為有罪之陳述，經本院合議庭認合於新修正刑事訴訟
    法第273 條之1 第1 項之規定，裁定進行簡式審判程序，合
    先敘明。
二、訊據被告甲○○對於右揭時地，以如事實欄所述方式，分別
    施用第一級毒品海洛因及施用第二級毒品安非他命各1 次等
    情坦承不諱（見本院卷第19頁背面），且被告所親採封緘之
    尿液經送驗結果，確呈嗎啡陽性反應及甲基安非他命陽性反
    應等情，有新竹市警察局辦理煙毒、麻醉藥品案尿液送驗受
    檢人真實姓名代號對照表及憲兵司令部刑事鑑識中心94年2
    月15日（94）安鑑字第00346 號鑑驗通知書各1 份在卷足稽
    （見93年度毒偵字第1580號卷第9 、21頁），足見被告所為
    前開自白，確與事實相符而堪採信。再者，被告前曾於88年
    間因施用毒品案件，經臺灣新竹地方法院檢察署檢察官聲請
    ，而經本院於88年3 月30日以88年度毒聲字第553 號裁定送
    勒戒處所觀察、勒戒，旋因觀察、勒戒後，因認無繼續施用
    毒品傾向，由臺灣新竹地方法院檢察署檢察官於88年8 月20
    日以88年度偵緝字第325 號為不起訴處分確定。又於前揭不
    起訴處分後之89年間因施用毒品案件，經臺灣新竹地方法院
    檢察署檢察官聲請，而經本院於89年11月20日以89年度毒聲
    字第2671號裁定送勒戒處所觀察、勒戒，旋因觀察、勒戒後
    ，因認無繼續施用毒品傾向，由臺灣新竹地方法院檢察署檢
    察官於90年12月7 日以90年度毒偵緝字第176 號為不起訴處
    分確定。再於前揭不起訴處分後之93年間因施用第一級毒品
    海洛因案件，經臺灣新竹地方法院檢察署檢察官提起公訴，
    而經本院於93年10月18日以93年度訴字第434 號判處有期徒
    刑8 月確定等情，亦有臺灣新竹地方法院檢察署刑案資料查
    註紀錄表、全國施用毒品案件紀錄表、受觀察勒戒人毒品及
    前科紀錄簡列表、法務部全國檢察官線上查詢刑案人犯在監
    所最新資料表、臺灣新竹地方法院檢察署檢察官93年度毒偵
    字第599 號起訴書及臺灣高等法院被告全國前案紀錄表各1
    份等在卷足憑（見93年度毒偵字第1580號卷第12至15、26至
    28頁、本院卷第3至5頁）。綜上，本案事證已臻明確，被告
    於前案觀察、勒戒處分執行完畢5 年內，及在前案違反毒品
    危害防制條例案件判決確定後，另行起意，再犯施用第一級
    毒品海洛因及施用第二級毒品安非他命之犯行洵堪認定，應
    予依法論科。
三、按海洛因及安非他命分屬毒品危害防制條例第2 條第2 項第
    1 款所列之第一級毒品及第2 款所列之第二級毒品，核被告
    甲○○所為，係分別犯毒品危害防制條例第10條第1 項之施
    用第一級毒品罪及同條例第10條第2 項之施用第二級毒品罪
    。至其持有第一級毒品海洛因、第二級毒品安非他命後，分
    別進而施用，其持有第一級毒品及第二級毒品之低度行為，
    應分別為施用之高度行為所吸收，爰不另論其持有第一級毒
    品及第二級毒品罪。又其所犯前開二罪，罪名不同，犯意各
    別，行為互殊，應予分論併罰。爰審酌被告曾因施用毒品而
    歷經二次觀察、勒戒，猶不知悔悟，卻再犯本案，顯然自制
    力薄弱，本案施用毒品次數、犯罪手段、情節、所生危害，
    及被告所為係戕害自身身心健康，犯後尚能坦承犯行，態度
    良好等一切情狀，分別量處如主文所示之刑，並定應執行刑
    ，以資懲儆。
據上論斷，應依刑事訴訟法第273 條之1 第1 項、第299 條第1
項前段，毒品危害防制條例第10條第1 項、第2 項、刑法第11條
前段、第51條第5 款，判決如主文。
本案經檢察官林忠義到庭執行職務。
中　　華　　民　　國　　94　　年　　5 　　月　　31　　日
                  刑事第五庭    法　官　楊惠芬
以上正本證明與原本無異。
如不服本判決，應於判決送達後10日內向本院提出上訴狀 (應附
繕本 )，上訴於臺灣高等法院。
中　　華　　民　　國　　94　　年　　6 　　月　　3 　　日
                                書記官  汪淑菁
毒品危害防制條例第10條第1 項、第2 項：
施用第一級毒品者，處6 月以上5 年以下有期徒刑。
施用第二級毒品者，處3 年以下有期徒刑。
